【裁判字號】    98,上易,708
【裁判日期】    980428
【裁判案由】    詐欺
【裁判全文】
臺灣高等法院臺中分院刑事判決         98年度上易字第708號
上  訴  人
即  被  告  甲○
上列上訴人因詐欺案件，不服臺灣彰化地方法院九十七年度易字
第一五五四號中華民國九十八年一月二十三日第一審判決（起訴
案號：臺灣彰化地方法院檢察署九十七年度偵字第七○八一、七
五六一號，九十七年度偵緝字第三八五號），提起上訴，本院判
決如下：
    主  文
上訴駁回。
    理  由
一、按不服地方法院之第一審判決而上訴者，須提出上訴書狀，
    並應敘述具體理由，此為上訴必備之程式；其所提出之書狀
    未敘述上訴理由，或僅曾以言詞陳述上訴理由者，均應於上
    訴期間屆滿後二十日內補提理由書於第一審法院；第一審法
    院經形式審查，認逾期未補提上訴理由者，應定期間命補正
    ，逾期未補正者，為上訴不合法律上之程式，應以裁定駁回
    ；倘已提出上訴理由，但所提非屬具體理由者，則由第二審
    法院以上訴不合法律上之程式，判決駁回；以上於刑事訴訟
    法第三百五十條、第三百六十一條、第三百六十二條、第三
    百六十七條定有明文。而所謂「具體理由」，必係依據卷內
    既有訴訟資料或提出新事證，指摘或表明第一審判決有何採
    證認事、用法或量刑等足以影響判決本旨之不當或違法，而
    構成應予撤銷之理由，始克當之；倘僅泛言原判決認定事實
    錯誤、違背法令、量刑失之過重或輕縱，而未依上揭意旨指
    出具體事由，或形式上雖已指出具體事由，然該事由縱使屬
    實，亦不足以認為原判決有何不當或違法者，皆難謂係具體
    理由（最高法院九十七年台上字第八九二號刑事判決意旨參
    照）。
二、經查本案上訴人即被告甲○（以下簡稱為被告）不服原審判
    決提起上訴，經核其上訴狀所載理由，係以：伊係因為生意
    失敗，欠顏國授錢，顏國授向伊追債時，告稱其朋友因有卡
    債，不能買車，叫伊拿身分證、健保卡給其使用，並可給伊
    八萬元，其後伊交出身分證及健保卡之後，顏國授扣五萬元
    ，只拿三萬元給伊當生活費用，伊實不知其等會以伊之名義
    之車子去犯詐欺罪等情詞，上訴指摘原判決對其論罪量刑不
    當。惟本案被告於原審亦曾以同上情詞置辯，並經原審判決
    敘明不予採信之理由。被告之上訴意旨並未依據卷內既有訴
    訟資料或提出新事證，指摘或表明第一審判決有何採證認事
    、用法或量刑等足以影響判決本旨之不當或違法，仍以上開
    陳詞指摘原判決對其論罪科刑不當而提起上訴，依其所提出
    之上訴理由尚不足以認為原判決有何不當或違法，顯非屬具
    體理由，核之上揭說明，應認其上訴違背法律上之程式，應
    予以駁回，並不經言詞辯論為之。
三、爰依刑事訴訟法第三百六十七條前段、第三百七十二條判決
    如主文。
中    華    民    國    98    年    4     月    28    日
            刑事第三庭   審判長法  官   王  增  瑜
                               法  官   梁  堯  銘
                               法  官   廖  柏  基
以上正本證明與原本無異。
不得上訴。
                               書記官   曾  煜  智
中    華    民    國    98    年    4     月    28    日


司法院資訊處製作；財團法人民間司法改革基金會備份。
